【裁判字號】    94,上訴,2539
【裁判日期】    950111
【裁判案由】    毒品危害防制條例
【裁判全文】
臺灣高等法院臺中分院刑事判決        94年度上訴字第2539號
上  訴  人
即  被  告  甲○○
上列上訴人因毒品危害防制條例案件，不服臺灣彰化地方法院94
年度訴字第1735號中華民國94年10月31日第一審判決（起訴案號
：臺灣彰化地方法院檢察署94年度毒偵字第3995號），提起上訴
，復經同檢察署移送併案審理（94年度毒字第6145、6243號），
本院判決如下：
    主  文
原判決撤銷。
甲○○連續施用第一級毒品，累犯，處有期徒刑壹年參月。
    事  實
一、甲○○曾於民國（下同）89年間因違反毒品危害防制條例案
    件，經台灣彰化地方法院判處有期徒刑11月、5月，應執行
    有期徒刑1年2月確定（第一案）；又於91年間，再因違反毒
    品危害防制條例案件，經同法院判處有期徒刑1年2月、7月
    ，應執行有期徒刑1年7月確定（第二案），二案接續執行，
    於93年11月17日假釋出獄付保護管束，迄94年5月30日未經
    撤銷其假釋，而視為業已執行完畢。又其前因施用毒品案件
    ，經台灣彰化地方法院87年度毒聲字第1013號裁定移送觀察
    、勒戒後，認有繼續施用毒品之傾向，經檢察官聲請，由同
    法院87年度毒聲字第1305號裁定移送戒治處所施予強制戒治
    1年，自87年9月30日起送臺灣雲林戒治所施以強制戒治滿3
    月後，其成效經評定合格，無繼續戒治必要，經同法院88年
    度毒聲字第403號裁定停止戒治，所餘戒治期間付保護管束
    ，詎其於保護管束期間因違反保護管束應遵守事項，情節重
    大，經同法院88年度毒聲字第2000號裁定撤銷停止戒治，令
    入戒治處所施以殘餘期間之強制戒治，於89年6月5日戒治期
    滿，由臺灣彰化地方法院檢察署檢察官於89年7月6日，以89
    年度戒毒偵字第717、718、719號為不起訴處分確定；再於8
    9年間，又因施用毒品案件，經檢察官聲請，由台灣彰化地
    方法院89年度毒聲字第4928號裁定移送戒治處所施予強制戒
    治1年，自90年2月14日起送臺灣雲林戒治所施以強制戒治滿
    3月後，其成效經評定合格，無繼續戒治必要，經同法院90
    年度毒聲字第2545號裁定停止戒治，所餘戒治期間付保護管
    束，詎其於保護管束期間又因違反保護管束應遵守事項，情
    節重大，經同法院90年度毒聲字第3999號裁定撤銷停止戒治
    ，令入戒治處所施以殘餘期間之強制戒治，迄於91年11月3
    日強制戒治期滿，此部分所犯刑事案件部分，則經同法院判
    處有期徒刑11月、5月，應執行有期徒刑1年2月確定（業已
    執行完畢）；復於91年間，另因施用第一、二級毒品案件，
    經台灣彰化地方法院判處有期徒刑1年2月、7月，應執行有
    期徒刑1年7月確定（業已執行完畢）。詎其仍不知悔改，於
    觀察勒戒、強制戒治執行完畢釋放後5年內，復基於施用第
    一級毒品海洛因之概括犯意，自94年6月初至同年11月8日止
    ，在其位於彰化縣彰化市○○里○○路○段535巷1號之住處
    ，以將第一級毒品海洛因摻水置放於注射針筒內，注射於手
    臂之方式，連續施用海洛因多次，平均約2、3天施用1次。
    嗣於：(1)、94年6月22日16時14分許，因其為列管毒品人口
    ，至彰化縣警察局彰化分局接受採尿檢驗，經警採集其尿液
    送往檢驗結果呈鴉片類陽性反應。(2)、94年10月13日15時許
    ，至彰化縣警察局彰化分局接受採尿檢驗，經警採集其尿液
    送往檢驗結果呈鴉片類陽性反應。(3)、94年11月10日上午11
    時許，至彰化縣警察局彰化分局接受採尿檢驗，經警採集其
    尿液送往檢驗結果呈鴉片類陽性反應，因而循線獲悉上情。
二、案經彰化縣警察局彰化分局報請臺灣彰化地方法院檢察署檢
    察官偵查起訴，並移送併案審理。
    理  由
一、上揭事實，業據上訴人即被告甲○○（下稱被告）迭於警詢
    、偵查、原審及本院均坦承不諱，且其於94年6月22日、同
    年10月13日、同年11月10日為警查獲時所採取之尿液，經送
    鑑驗結果，均確呈鴉片類陽性反應，此有詮昕科技股份有限
    公司所出具之濫用藥物尿液檢驗報告2紙、彰化縣衛生局煙
    毒尿液檢驗成績書1紙附卷可稽，故核被告之自白應與事實
    相符，洵堪採信；復參以施用第一級毒品海洛因具有成癮性
    ，被告前又已有多次施用毒品之犯行，有其前案紀錄可憑，
    且經觀察勒戒、強制戒治及刑之執行後，仍再次施用毒品海
    洛因，被告顯有難以戒斷，且已成癮之情事，洵堪採信。再
    被告曾因施用毒品案件，有事實欄移送觀察、勒戒，再移送
    戒治處所施予強制戒治，先後經臺灣彰化地方法院檢察署檢
    察官為不起訴處分，台灣彰化地方法院判處有期徒刑等情，
    有臺灣高等法院被告全國前案紀錄表及臺灣彰化地方法院檢
    察署刑案資料查註紀錄表在卷足憑，被告顯係於受觀察勒戒
    、強制戒治執行完畢釋放後，5年內再犯毒品危害防制條例
    第10條第1項之罪，依同條例第23條第2項規定，應依法論科
    。
二、核被告所為，係犯毒品危害防制條例第10條第1項之施用第
    一級毒品罪。被告為施用毒品持有第一級毒品，其持有之低
    度行為均應為施用之高度行為所吸收，均不另論罪。被告先
    後多次施用第一級毒品海洛因之犯行，時間緊接，所犯係構
    成要件相同之罪名，顯係基於概括犯意反覆為之，為連續犯
    ，應依刑法第56條規定，以一罪論，並加重其刑；公訴人僅
    就被告於94年5月30日後某日起至94年6月20日晚上10時許止
    ，連續施用第一級毒品多次之犯行提起公訴，該未經起訴之
    部分，與檢察官已提起公訴之部分具有連續犯裁判上一罪關
    係，為起訴效力所及，復經檢察官移送併案審理，本自得依
    法合併審究。再被告有事實欄所載科處有期徒刑及執行完畢
    紀錄，有臺灣彰化地方法院檢察署刑案資料查註紀錄表及臺
    灣高等法院被告全國前案紀錄表各1份附卷可稽，被告於受
    有期徒刑之執行完畢後，5年內再犯有期徒刑以上之罪，為
    累犯，應依刑法第47條之規定，加重其刑，並依法遞加重之
    。原判決認被告罪證明確而予科刑，固非無見，惟查：被告
    另於事實欄一之(2)(3)所載，為警採集其尿液檢驗後查覺其施
    用第一級毒品之犯行，此部分與起訴論罪部分，有連續犯裁
    判上一罪關係，原審未及審酌併予審判，尚有未洽。被告上
    訴意旨亦指摘及此，為有理由，原判決既有上述可議之處，
    自無可維持，應由本院將原判決均撤銷改判。爰審酌被告前
    曾有施用毒品罪行，經送觀察勒戒、強制戒治後，猶不知悔
    改，再施用毒品不輟，不僅戕害自身健康，更辜負國家將之
    視為病人，並施以長時間之戒治處遇之苦心，惟其對他人權
    益之侵害仍屬有限，已坦承犯行，暨其犯罪動機、目的、手
    段、施用之次數、期間及其智識程度、生活狀況等一切情狀
    ，量處如主文第2項所示之刑。
據上論斷，應依刑事訴訟法第369條第1項前段、第364條、第299
條第1項前段，毒品危害防制條例第10條第1項，刑法第11條前段
、第56條、第47條，判決如主文。
本案經檢察官乙○○到庭執行職務。
中    華    民    國    95    年    1    月    11     日
            刑事第七庭  審判長法  官  林  榮  龍
                              法  官  許  秀  芬
                              法  官  江  錫  麟
上列正本證明與原本無異。
如不服本判決應於收受送達後十日內向本院提出上訴書狀，其未
敘述上訴之理由者並得於提起上訴後十日內向本院補提理由書（
均須按他造當事人之人數附繕本）。
                              書記官  劉  建  智
中    華    民    國    95    年    1    月    12     日
毒品危害防制條例第10條：
  施用第一級毒品者，處6 月以上5 年以下有期徒刑。
  施用第二級毒品者，處3 年以下有期徒刑。
                                                      Ａ


司法院資訊處製作；財團法人民間司法改革基金會備份。
